臺灣桃園地方法院刑事判決
111年度交簡上字第73號
上  訴  人  臺灣桃園地方檢察署檢察官
被      告  張文良


上列上訴人因被告犯過失傷害案件，不服本院民國111年1月3日1
10年度壢交簡字第1703號第一審刑事判決（聲請簡易判決處刑案
號：110年度偵字第7187號），提起上訴，本院管轄之第二審合
議庭判決如下：
    主  文
上訴駁回。
    事實及理由
一、本案經本院合議庭審理結果，認原審以被告張文良犯刑法第
    284條前段之過失傷害罪，量處拘役40日，並諭知如易科罰
    金，以新臺幣（下同）1,000元折算1日之折算標準。經核其
    認事用法及量刑均無不當，應予維持。就本件事實、證據及
    理由，均引用附件所示第一審刑事簡易判決所記載，另補充
    「被告於本院準備程序及審理時之自白」（見本院交簡上卷
    39、54頁）為證據。
二、檢察官上訴意旨略以：告訴人具狀認被告犯後態度惡劣，從
    未出面處理或致歉，難認原審判決對被告以罰當其罪並符社
    會之法律情感、罪刑相當及實現刑罰權分配之正義，故原審
    判決顯然過輕而有未當，爰依法提起上訴等語（見本院交簡
    上卷第19至20頁）。
三、按法官於有罪判決如何量處罪刑，為實體法賦予審理法官裁
    量之刑罰權事項，法官行使此項裁量權，自得依據個案情節
    ，參酌刑法第57條所定各款犯罪情狀之規定，於法定刑度內
    量處被告罪刑；除有逾越該罪法定刑或法定要件，或未能符
    合法規範體系及目的，或未遵守一般經驗及論理法則，或顯
    然逾越裁量，或濫用裁量等違法情事之外，並不得任意指摘
    其量刑違法。且在同一犯罪事實與情節，如別無其他加重或
    減輕之原因，下級審法院量定之刑，亦無過重或失輕之不當
    情形，則上級審法院對下級審法院之職權行使，原則上應予
    尊重。準此，第一審法院所為量刑，如非有上揭明顯違法之
    情事，尚難得以擅加指摘其違法或不當。
四、經查，原審認定被告犯罪之事證明確，而論以刑法第284條
    前段之過失傷害罪，並認被告合於自首要件，而依刑法第62
    條前段規定減輕其刑。再審酌被告行駛至無號誌之交岔路口
    ，疏未減速慢行作隨時停車之準備，且未充分注意車前狀況
    並暫停讓穿越之行人先行，釀成本件交通事故，並致告訴人
    受有上開傷害，實有不該；復斟酌告訴人於本案交通事故之
    發生亦有過失之狀態，衡量雙方各自違反注意義務之情節與
    程度、告訴人所受之傷勢輕重；又被告雖有與告訴人調解，
    然因雙方就調解內容認知存在差距，終未能達成和解因而迄
    今尚未填補告訴人所受之損害一節；並考量其於警詢中自述
    大學畢業之教育程度、業工、家庭經濟狀況小康等一切情狀
    ，量處拘役40日，並諭知易科罰金以1,000元折算1日之折算
    標準。經核其認事用法並無違誤，量刑亦已斟酌刑法第57條
    所列事項，且未逾越法定刑範圍，或有何顯然失當、濫用權
    限之情事，難認原審量刑有何違誤或不當。則上訴意旨執前
    詞認原審量刑未符罪刑相當等語，為無理由，應予駁回。
五、據上論斷，應依刑事訴訟法第455條之1第1項、第3項、第36
    8條、373條，判決如主文。
本案經檢察官楊挺宏聲請以簡易判決處刑，檢察官施韋銘到庭執
行職務。
中　　華　　民　　國　　111 　年　　6 　　月　　30　　日
                 刑事第四庭  審判長法  官  黃柏嘉
　　　　　　　　 
                                   法  官  涂偉俊
　　　　　　　　　　　　　　　　　 
                                   法  官  張羿正

以上正本證明與原本無異。
不得上訴。
　　　　　　　　　　　　　　　     書記官　李玉華
中　　華　　民　　國　　111 　年　　7 　　月　　1 　　日
附件：本院110年度壢交簡字第1703號刑事簡易判決。
臺灣桃園地方法院刑事簡易判決
                                 110年度壢交簡字第1703號
聲  請  人  臺灣桃園地方檢察署檢察官
被　　　告　張文良　男　民國00年0月00日生
                    身分證統一編號：Z000000000號
                    住桃園市○○區○○○路000○00號
上列被告因過失傷害案件，經檢察官聲請以簡易判決處刑（110
年度偵字第7187號），本院判決如下：
    主  文
張文良犯過失傷害罪，處拘役肆拾日，如易科罰金，以新臺幣壹
仟元折算壹日。
    事實及理由
一、犯罪事實
　　張文良於民國109年8月8日晚間，駕駛車牌號碼000－0000號
    自用小客車，沿桃園市八德區長興路（下僅稱路名）由中壢
    往八德方向行駛，於同日晚間7時8分許，行經長興路819巷
    口與長興路之無號誌交岔路口時，本應注意車前狀況，並隨
    時採取必要之安全措施；且應注意行經無號誌之交岔路口，
    均應減速慢行，作隨時停車之準備；另應注意汽車行近未劃
    設行人穿越道之交岔路口，遇有行人穿越道路時，無論有無
    交通指揮人員指揮或號誌指示，均應暫停讓行人先行通過，
    而依當時天候晴、夜間有照明、柏油路面乾燥、無缺陷、無
    障礙物且視距良好等情況，並無不能注意之情事，竟疏未注
    意及此，貿然前行，因而撞擊前方未行走行人穿越道亦未注
    意左右有無來車，自山下街往長興路819巷橫越道路之行人
    郭茂竹，致郭茂竹倒地並受有頭部其他部位撕裂傷、頭部其
    他部位鈍傷、頸部挫傷及左側肩膀挫傷等傷害。嗣張文良於
    肇事後，即向到場處理員警坦承肇事，對於未發覺之罪自首
    而接受裁判，始悉上情。
二、認定上揭犯罪事實所憑之證據，除補充「本院職權查詢之Go
    ogle Map列印資料1份、監視器畫面翻拍截圖1份」以外，其
    餘均引用檢察官聲請簡易判決處刑書之記載（如附件）。
三、訊據被告張文良否認有何過失傷害犯行，辯稱：我沒辦法看
    到告訴人郭茂竹，當時我靠右車道只能注意到右邊，沒辦法
    事先預防告訴人穿越馬路等語。惟查：
　㈠按汽車行駛時，駕駛人應注意車前狀況，並隨時採取必要之
    安全措施；行經無號誌之交岔路口及其他人車擁擠處所，或
    因雨霧致視線不清或道路發生臨時障礙，均應減速慢行，作
    隨時停車之準備；汽車行近未劃設行人穿越道之交岔路口，
    遇有行人穿越道路時，無論有無交通指揮人員指揮或號誌指
    示，均應暫停讓行人先行通過，道路交通安全規則第94條第
    3 項、第93條第1項第2款、第103條第3項分別定有明文。
　㈡觀諸本院檢視卷內被告提供之行車紀錄器截圖照片與現場監
    視器截圖畫面，可知告訴人於被告出現於監視器畫面中「前
    」，即已橫越山下街往長興路819巷之黃色網狀線近三分之
    二之距離，亦即告訴人於被告接近本案事故交岔路口前，已
    行進至被告行向2車道之雙白實線上，執此以觀，告訴人並
    非猝不及防的出現於被告行向之道路上，是被告所稱無法注
    意到告訴人等語，屬於被告自己未注意車前狀況之過失。又
    本案交岔路口既未劃設行人穿越道，而告訴人案發前又正穿
    越道路，倘若被告行經本案事發路口時有依上開規定注意車
    前狀況並隨時採取必要之安全措施，稍加減速觀察事發路口
    之人、車動態，確認並無危險後後再緩慢通過，理應能發現
    告訴人正穿越本案路口，即可暫停禮讓行走穿越道路之告訴
    人先行通過。而被告於本案發生時為具有通常智識能力、社
    會經驗，且領有普通小型車駕駛執照之成年人，自應知悉並
    確實遵守上開規定，然竟殊未注意及此，未減速慢行即驟然
    續向前行，被告自有過失。
　㈢被告雖辯稱其靠右行駛，只能注意到右方動態等語，惟按所
    稱「車前狀況」，並非僅限於注意所駕駛車輛正前方之狀況
    ，於行經交岔路口之情形，尤應注意左右兩方人車與該交岔
    路口之動態關係，始符合此規定維持車輛駕駛及道路使用安
    全之本旨。交岔路口之人車往來可能從左方、右方、對向行
    走或駛來，為眾所周知之事，亦為駕駛動力交通工具之駕駛
    人所熟知，於行經無號誌交岔路口時應減速慢行，注意左、
    右之來車、行人動態，確定無發生危險之虞後，再繼續行駛
    ，此亦屬準備通過無號誌交岔路口之駕駛人應負擔之注意義
    務，是以焉有駕駛人靠右行駛，即僅需注意右側之人車動態
    ，而對左方可能駛來之車輛或行走之行人全然不顧之道理？
    尤其本案案發路口既屬無號誌之交岔路口，因無號誌為指引
    ，交岔路口之左、右隨時可能有人、車穿越交岔路口，因而
    道路交通規則第第93條第1項第2款方規定行經無號誌交岔路
    口時，均應減速慢行，並作隨時停車之準備，其旨即在促使
    駕駛者減速以利其注意交岔路口之動態後，再為行駛，確保
    人車安全。被告於本案中並未遵守上開交通規則，便向前行
    駛，存在過失一節，實為灼然。
　㈣又本案經送道路交通事故鑑定，鑑定意見認：張文良於夜間
    駕駛自小客車行經無號誌交岔路口，未減速慢行作隨時停車
    之準備，且未充分注意車前狀況並暫停讓穿越之行人先行，
    為肇事主因，亦同本院上開認定，益徵被告確有前開過失至
    明。據上，被告之過失行為既為本件事故之肇事主因，且告
    訴人因本件事故受有上開傷害，堪認被告之過失行為與告訴
    人之傷害結果間，具有相當因果關係。
  ㈤另本案告訴人穿越之道路一百公尺範圍內，畫設有行人穿越
    道一節，有本院職權列印之GoogleMap距離測量資料1紙可佐
    ，其不經由行人穿越道穿越道路，逕由本案事故路口穿越道
    路，影響行車安全，亦顯有過失，而為本案肇事因素之次因
    ，道路交通事故鑑定結果亦同此認定。告訴人既在本案事故
    路口違規穿越道路，其穿越道路已逾三分之二後始發生本案
    碰撞一節，完全不影響本件告訴人亦有過失之認定。又雖告
    訴人就本案之發生雖亦有過失，惟按過失傷害罪，只以加害
    人（被告）之有過失為致傷害之一原因為已足，不因被害人
    （告訴人）亦有過失而影響於犯罪之成立，但得審酌各方過
    失程度，為量刑輕重之標準（司法院院字第631號解釋意旨
    參照），是本件告訴人縱亦有上開過失，仍無解於被告應負
    之過失責任，予以敘明。
　㈥綜上所述，本案事證明確，被告所辯尚非可採，其過失傷害
    犯行堪以認定，應依法論科。
四、核被告張文良所為，係犯刑法第284條前段之過失傷害罪。
    又本件被告肇事後，於員據報前往現場處理事故，尚不知何
    人為犯罪人時，主動向警員表明其為肇事車輛駕駛人，自首
    而接受裁判，有桃園市政府警察局八德分局八德交通分隊道
    路交通事故肇事人自首情形紀錄表1份附卷可稽，是被告係
    於有偵查犯罪權限之機關未發覺犯罪前，即向警員承認其為
    肇事人，符合自首之規定，爰審酌後依刑法第62條前段之規
    定，減輕其刑。　
五、爰以行為人之責任為基礎，審酌被告行駛至無號誌之交岔路
    口，疏未減速慢行作隨時停車之準備，且未充分注意車前狀
    況並暫停讓穿越之行人先行，釀成本件交通事故，並致告訴
    人受有上開傷害，實有不該；復斟酌告訴人於本案交通事故
    之發生亦有過失之狀態，衡量雙方各自違反注意義務之情節
    與程度、告訴人所受之傷勢輕重；又被告雖有與告訴人調解
    ，然因雙方就調解內容認知存在差距，終未能達成和解因而
    迄今尚未填補告訴人所受之損害一節；並考量其於警詢中自
    述大學畢業之教育程度、業工、家庭經濟狀況小康等一切情
    狀，量處如主文所示之刑，並諭知易科罰金之折算標準。
六、依刑事訴訟法第449條第1項前段、第3項、第454條第2項，
    刑法第284條前段、第62條前段、第41條第1項前段，刑法施
    行法第1條之1第1項，逕以簡易判決處刑如主文。
七、如不服本判決，得自收受送達之翌日起20日內向本院提出上
    訴狀，上訴於本院第二審合議庭（須附繕本）。
本案經檢察官楊挺宏聲請以簡易判決處刑。
中　　華　　民　　國　　111 　年　　1 　　月　　3 　　日
                  刑事第一庭  法　官  林述亨
以上正本證明與原本無異。
如不服本判決，應於判決送達後20日內向本院提出上訴狀（應附
繕本）。
　　　　　　　　　　　　　　　書記官　黃甄智　　　　　　
中　　華　　民　　國　　111 　年　　1 　　月　　3 　　日
附錄本案所犯法條全文
中華民國刑法第284條
因過失傷害人者，處 1 年以下有期徒刑、拘役或 10 萬元以下
罰金；致重傷者，處 3 年以下有期徒刑、拘役或 30 萬元以下
罰金。

附件：
臺灣桃園地方檢察署檢察官聲請簡易判決處刑書　
                                     110年度偵字第7187號
　　被　　　告　張文良　男　45歲（民國00年0月00日生）
　　　　　　　　　　　　住桃園市○○區○○○路000○00號
　　　　　　　　　　　　國民身分證統一編號：Z000000000號
上列被告因過失傷害案件，業經偵查終結，認為宜聲請以簡易判
決處刑，茲將犯罪事實及證據並所犯法條分敘如下：
　　　　　犯罪事實
一、張文良於民國109年8月8日晚間，駕駛車牌號碼000－0000號
    自用小客車，沿桃園市八德區長興路（下僅稱路名）由中壢
    往八德方向行駛，於同日晚間7時8分許，行經長興路815號
    前時，本應注意車前狀況，以便隨時採取必要安全措施，而
    依當時天候晴、夜間有照明、柏油路面乾燥、無缺陷、無障
    礙物且視距良好等情況，並無不能注意之情事，竟疏未注意
    及此，貿然續行，因而撞擊前方未行走行人穿越道亦未注意
    左右有無來車自左向右橫越長興路之行人即郭茂竹，致郭茂
    竹倒地並受有頭部其他部位撕裂傷、頭部其他部位鈍傷、頸
    部挫傷及左側肩膀挫傷等傷害。嗣張文良於肇事後，即向到
    場處理員警坦承肇事，對於未發覺之罪自首而接受裁判，始
    悉上情。　　　
二、案經郭茂竹訴由桃園市政府警察局八德分局報告偵辦。
   　　　 證據並所犯法條
一、證據清單：
　㈠被告張文良之供述。
　㈡告訴人郭茂竹、告訴代理人郭家闔之指訴。
　㈢聯新國際醫院診斷證明書1紙、道路交通事故現場圖、道路交
    通事故調查報告表㈠、㈡各1份、道路交通事故照片11張、現
    場監視器錄影檔案光碟1片及錄影畫面翻拍照片2張。
　㈣桃園市政府警察局道路交通事故初步分析研判表1紙、桃園市
    政府車輛行車事故鑑定會鑑定意見書（桃市鑑字0000000案
    ）1份。
二、依據道路交通安全規則第94條第3項之規定，汽車行駛時，
    駕駛人應注意車前狀況，並隨時採取必要之安全措施。查被
    告張文良駕車行經事發地點時，依卷附之道路交通事故現場
    圖、道路交通事故調查報告表㈠、㈡等資料，可知被告當時並
    無不得注意之情事，竟仍貿然續行，致撞擊告訴人郭茂竹，
    告訴人因此受有上揭傷害，有上開診斷證明書可稽，被告顯
    有過失，且被告之過失駕駛行為，核與告訴人之傷害間，具
    有相當因果關係；又告訴人雖亦有未行走行人穿越道及未注
    意左右有無來車，然仍無解免於被告過失之責，綜上，被告
    犯嫌堪予認定。
三、核被告所為，係犯刑法第284條前段之過失傷害罪嫌。又被
    告於肇事後，犯罪偵查機關未發覺前，即主動向到場處理之
    警員自承其為肇事者，並願接受裁判，有道路交通事故肇事
    人自首情形紀錄表在卷可憑，其舉已合於刑法第62條前段所
    定對於未發覺之犯罪自首而接受裁判之要件，請審酌依該條
    規定減輕其刑。
四、依刑事訴訟法第451條第1項聲請逕以簡易判決處刑。
　　此　致
臺灣桃園地方法院
中　　華　　民　　國　 110　　年　　7 　　月　　29　　日
　　　　　　　　　　　　　　　檢　察　官  楊挺宏
本件證明與原本無異
中　　華　　民　　國　 110　　年　　8 　　月　　9 　　日
                              書  記  官  范書銘
附記事項：
本件係依刑事訴訟法簡易程序辦理，法院簡易庭得不傳喚被告、
輔佐人、告訴人、告發人等出庭即以簡易判決處刑；被告、被害
人、告訴人等對告訴乃論案件如已達成民事和解而要撤回告訴或
對非告訴乃論案件認有受傳喚到庭陳述意見之必要時，請即另以
書狀向簡易法庭陳述或請求傳訊。
所犯法條：
中華民國刑法第284條
（過失傷害罪）
因過失傷害人者，處 6 月以下有期徒刑、拘役或 5 百元以下罰
金，致重傷者，處 1 年以下有期徒刑、拘役或 5 百元以下罰金
。
從事業務之人，因業務上之過失傷害人者，處 1 年以下有期徒
刑、拘役或 1 千元以下罰金，致重傷者，處 3 年以下有期徒刑
、拘役或 2 千元以下罰金。